# 长投与企业合并准则中关于非同一控制下直接费用处理的差异

提问人：goonling 时间：2016-06-22 08:33:49
企业会计准则第 2 号-长期股权投资（ 2014 ）要求将非同一控制下的企业合并的直接费用直接计入当期损益非同一控制下的企业合并按照《企业会计准则第 20 号——企业合并》的相关规定，上述直接费用计入初始投资成本。
两个准则是怎么回事？请高手指点一下

回答人：chenyiwei
你所引用的《企业会计准则第 20 号——企业合并（ 2006 ）》的上述规定，在 2010 年就已被《企业会计准则解释第 4 号》第一条所修改，所以从 2010 年开始，企业合并的直接交易费用都是计入损益的。现在 2014 版的长期股权投资准则只是将该规定延伸到了单体报表层面长期股权投资的计量。